【裁判字號】    90,訴,286
【裁判日期】    900720
【裁判案由】    違反毒品危害防制條例
【裁判全文】
臺灣屏東地法院刑事判決                            九十年度訴字第二八六號
    公  訴  人  臺灣屏東地方法院檢察署檢察官
    被      告  甲○○
右列被告因違反毒品危害防制條例案件，經檢察官提起公訴（九十年度毒偵字第三○
三號、第五○三）暨移送併辦（九十年度毒偵字第九七九號），本院判決如左：
    主  文
甲○○施用第一級毒品，累犯，處有期徒刑捌月；又連續施用第二級毒品，累犯，處
有期徒刑陸月；應執行有期徒刑壹年。
    事  實
一、甲○○曾因違反麻醉藥品管理條例案件，經本院判處有期徒刑六月確定，甫於民
    國八十九年一月十九日執行完畢，仍不知警惕。其於八十七年間因施用毒品案件
    ，經本院裁定觀察、勒戒及強制戒治期滿，由臺灣屏東地方法院檢察署檢察官於
    八十八年十二月九日，以八十八年度戒毒偵字第一五六號為不起訴處分確定。詎
    甲○○再基於施用第二級毒品安非他命之概括犯意，自八十九年九月間某日起至
    九十年一月十八日凌晨二時四十分許回溯四十八小時內某時止，連續在屏東縣車
    城鄉福興村第一公墓內之萬應祠內及其他不詳處所施用第二級毒品安非他命計四
    次；另並基於施用第一級毒品海洛因之犯意，於九十年一月十八日凌晨二時四十
    分許回溯四十八小時內某時，在不詳處所，施用海洛因一次。嗣於八十九年十二
    月八日下午二時二十分許經警通知至警局採尿送驗，再於九十年一月十七日（起
    訴書誤為九十年一月二日）晚上十時三十分許，為警在屏東縣車城鄉○○村○○
    路萬應公廟前攔檢後採尿送驗而查獲。
二、案經屏東縣警察局恒春分局報告臺灣屏東地方法院檢察署檢察官偵查起訴暨移送
    併辦。
    理  由
一、訊據被告甲○○坦認有於九十年一月十八日凌晨二時四十分許回溯四十八小時內
    某時施用第二級毒品安非他命一次之事實，核與臺灣檢驗科技股份有限公司檢驗
    報告所載其尿液呈現安非他命之陽性反應相符。惟矢口否認有何於右揭時地施用
    第一級毒品海洛因及多次施用第二級毒品安非他命之犯行。經查，被告分別於八
    十九年九月間某日及九十年一月二日下午四時許施用第二級毒品安非他命之事實
    ，業據被告於偵查中坦稱：「我在八十九年九月份有吸過乙次安非他命，後來就
    沒有吸、、、。」（參九十年度毒偵字第三○三號卷第十一頁反面）及於警訊中
    承稱：「、、、就是最近於九十年一月二日下午四時許，在屏東縣車城鄉福興村
    的第一公墓內的萬應祠內、、、吸食安非他命。」（參屏東縣警察局恒春分局恒
    警刑字第三○五○○號卷警訊筆錄）等語。次查，被告於八十九年十二月八日經
    警方採尿送臺灣檢驗科技股份有限公司，初步以EIA酵素免疫分析法檢驗，再以
    GC/MS氣相層析/質譜儀法確認後，呈甲基安非他命陽性反應，有該公司出具之檢
    驗報告一份在卷可稽。其於九十年一月十八日凌晨二時四十分許經上開公司以前
    揭檢驗方法檢驗後，且呈嗎啡陽性反應，亦有該公司出具之檢驗報告一份在卷可
    佐。按嗎啡及安非他命進入人體後，百分之五十以上於八時小時以內自尿中排出
    ，至二十四小時，排出約百分九十，但四十八小時後仍有微量可檢出；又用精密
    儀器分析，可排除尿液測試中產生偽陽性安非他命偽陽性之可能，而得到正確答
    案，目前最常用之確認方法為氣相層析質譜儀，以該儀器作藥物及其代謝產物之
    定性及定量分析，幾乎不會有偽陽性反應產生，分別經行政院衛生署七十八年十
    二月九日（七八）藥檢壹字第○一五四三六號及行政院退除役官兵輔導委員會臺
    北榮民總醫院八十三年四月七日（八三）北總內字第三○五號函釋甚明。是被告
    分別於上揭採尿前四十八小時內之某時（不含公權力拘束時間）施用含嗎啡及安
    非他命成分之不詳毒品一次之犯行，迨無疑義。被告空言否認施用海洛因一次及
    安非他命三次，並不可採。再被告前因施用毒品案件，經送觀察、勒戒及強制戒
    治期滿後，由臺灣屏東地方法院檢察署檢察官不起訴處分確定，有臺灣屏東地方
    法院檢察署刑案查註紀錄表在卷可查。其於五年內再犯毒品危害防制條例第十條
    之罪，事證明確，被告犯行堪以認定。
二、查海洛因、安非他命係毒品危害防制條例第二條第二項第二款所定之第一級、第
    二級毒品，被告施用之，核其所為，係犯毒品危害防制條例第十條第一項、第二
    項施用第一級、第二級毒品罪。其持有第一級、第二級毒品之犯行，已被其施用
    第一級、第二級毒品之高度行為所吸收，不另論罪。被告先後多次施用第二級毒
    品安非他命犯行，時間緊接，犯罪構成要件相同，顯係基於概括犯意反覆為之，
    為連續犯，應依刑法第五十六條規定論以一罪，並加重其刑。所犯上開二罪，犯
    意各別，行為互殊，應予分論併罰。公訴人以九十年度毒偵字第九七九號移送併
    辦部分與本件被告於九十年一月十八日凌晨二時四十分許回溯四十八小時內某時
    止施用第一級毒品海洛因及第二級毒品安非他命而經起訴之犯罪事實同一，本院
    自得併予裁判。又被告曾因違反麻醉藥品管理條例案件，經本院判處有期徒刑六
    月確定，甫於八十九年一月十九日執行完畢，有台灣屏東地方法院檢察署刑案資
    料查註紀錄表乙紙在卷可按，其於五年之內再犯有期徒刑以上刑之本罪，為累犯
    ，應依法加重其刑，被告施用第二級毒品安非他命部分，並應遞加之。審酌被告
    犯罪之動機、目的、手段、前施用毒品之行為，經不起訴處分後，仍不知警惕及
    其行為戕害自身健康，犯後態度尚稱良好等一切情狀，爰量處如主文所示之刑，
    並定其應執行之刑。
據上論斷，應依刑事訴訟法第二百九十九條第一項前段、毒品危害防制條例第十條第
一項、第二項，刑法第十一條、第五十六條、第四十七條、第五十一條第五款，判決
如主文。
本案經檢察官張啟聰到庭執行職務
中      華      民      國      九十      年      七      月    二十    日
                                      臺灣屏東地方法院刑事第二庭
                                          法  官  林昌義
右正本證明與原本無異。
對於本判決如有不服應於收受送達後十日內向本院提出上訴書狀上訴於台灣高等法院
高雄分院並按他造當事人之人數附具繕本。
                                          書記官  薛慧茹
中      華      民      國      九十      年      七      月    二十    日
附錄本案論罪科刑法條
毒品危害防制條例第十條第一項、第二項：
施用第一級毒品者，處六月以上五年以下有期徒刑。
施用第二級毒品者，處三年以下有期徒刑。


司法院資訊處製作；財團法人民間司法改革基金會備份。
